【裁判字號】    90,上訴,771
【裁判日期】    900621
【裁判案由】    違反毒品危害防制條例
【裁判全文】
臺灣高等法院高雄分院刑事判決          九十年度上訴字第七七一號
    上  訴  人  台灣高雄地方法院檢察署檢察官
    被      告  甲○○
    義務辯護人  黃順天
右上訴人因被告違反毒品危害防制條例案件，不服臺灣高雄地方法院八十九年度訴字
第二三二九號中華民國九十年三月廿九日第一審判決（起訴案號：臺灣高雄地方法院
檢察署八十九年度偵字第一五七六一號、併辦案號：同署九十年度偵字第五五四五號
），提起上訴，本院判決如左：
      主      文
上訴駁回。
      理      由
一、公訴意旨略以：被告甲○○與盧彥峰（另案偵辦中）二人，共同基於意圖營利之
    概括犯意，自民國八十九年六月中旬某日起，至同年七月四日止，在高雄市○○
    區○○街四十巷六號許某之自宅，將明礬摻入第二級毒品安非他命內，連續以新
    臺幣（下同）一千元或二千元之價格，販賣給黃一原及「佳霖」、「秋萍」等人
    施用。嗣於八十九年七月十三日中午十二時許，在上址為警查獲，並扣得第二級
    毒品安非他命九十八點八公克及玻璃吸食器二組等物。案經高雄市政府警察局移
    送偵辦，因認被告涉有毒品危害防制條例第四條第二項販賣第二級毒品罪嫌云云
    。
二、按犯罪事實應依證據認定之，無證據不得推定其犯罪事實，又不能證明被告犯罪
    或其行為不罰者，應諭知無罪之判決，刑事訴訟法第一百五十四條、第三百零一
    條第一項分別定有明文。再按被告之自白，非出於強暴、脅迫、利誘、詐欺、違
    法羈押或其他不正之方法，且與事實相符者，得為證據。被告之自白，不得作為
    有罪判決之唯一證據，以察其是否與事實相符，同法第一百五十六條第一項、第
    二項亦分別定有明文。
三、本件公訴人依據證人黃一原與共犯盧彥峰於警訊中之證述與被告於警訊中之自白
    相符，且有扣案之毒品、吸食器等物為證，而認被告涉有販賣第二級毒品罪嫌。
    然被告甲○○於偵查中、原審及本院均堅詞否認有前開販賣第二級毒品犯行，辯
    稱：伊並未與盧彥峰共同販賣毒品，係盧彥峰借住在伊家中，並在伊家中販賣毒
    品給黃一原等語。經查，盧彥峰雖於警訊時證稱：於八十九年六月初在被告家中
    ，由被告介紹販賣安非他命給黃一原及綽號「佳霖」、「秋萍」之人云云，而被
    告於警訊中係自白稱：扣案之安非他命是盧彥峰拿回來，然後叫我幫忙分裝，準
    備販售圖利云云，證人黃一原於警訊則係證稱：我自八十九年六月中旬起至同年
    七月四日止，在被告家中向被告購買安非他命云云。據上可知，於警訊時被告係
    自白幫助盧彥峰分裝販賣云云，證人盧彥峰係供稱：由被告介紹販賣給黃一原等
    人云云，證人黃一原則係證稱：係向被告購買云云，足證被告於警訊中之自白與
    二位證人所證，並不相符。另盧彥峰於偵查中、原審及本院則改稱：被告並未與
    伊共同販賣安非他命給黃一原，查扣之安非他命係伊在漢藥店購買的明礬，打算
    用來冒充安非他命販賣給他人，伊借住在被告家中，黃一原係到被告家中向伊購
    買安非他命等語。證人黃一原則於偵查中證稱：伊係到被告家中向盧彥峰購買安
    非他命，並不曾向被告購買過，因與被告及盧彥峰並不熟識，而將被告與盧彥峰
    之名字記錯，因此在警訊中誤指係被告販賣等語。則二證人於警訊及在偵、審中
    所證前後不符而有瑕疵，自不能以二證人於警訊中所為有瑕疵之證述，遽認被告
    警訊中之自白與事實相符。是被告警訊中之自白，證人盧彥峰、黃一原警訊中之
    供述，均難採為不利於被告之認定。
四、另扣案吸食器，係吸食毒品之工具，尚不能以此即證明被告有販賣犯行，再查扣
    案之三包晶體合計毛重九六．五五公克（分別重八一．七七公克、七．八八公克
    、六．九公克），但盧彥峰與被告二人於警、偵訊及原審審理中，均證供稱係盧
    彥峰所有，並非被告所有，且該晶體經送驗，又非安非他命，而係薄荷腦，此有
    高雄醫學大學附設中和紀念醫院檢驗報告在卷可證，故亦不能以該扣案晶體證明
    被告有販賣犯行。此外，又查無其他證據足認被告有何販賣第二級毒品安非他命
    之犯行，應認不能證明被告犯罪，則原審所為被告無罪之諭知，並無不當。公訴
    人上訴意旨，仍執陳詞，指摘原判決不當，為無理由，應予駁回。
據上論結，應依刑事訴訟法第三百六十八條，判決如主文。
本案經檢察官沈紹嘉到庭執行職務。
中    華    民    國      九十      年       六       月     二十一   日
                              臺灣高等法院高雄分院刑事第三庭
                                  審判長法官  莊秋桃
                                        法官  陳中和
                                        法官  謝宏宗
右正本證明與原本無異。
檢察官如不服本判決，應於判決送達後十日內向本院提出上訴書，其未述理由者並
應於提出上訴狀後十日內向本院補提理由書（應附繕本)。
                                      書記官  陳靖華
中    華    民    國      九十      年       六       月     二十二   日
                                                                   Ｊ


司法院資訊處製作；財團法人民間司法改革基金會備份。
